【裁判字號】    89,易,1616
【裁判日期】    890731
【裁判案由】    竊盜
【裁判全文】
臺灣板橋地方法院刑事判決                        八十九年度易字第一六一六號
    公  訴  人  臺灣板橋地方法院檢察署檢察官
    被      告  甲○○
右列被告因竊盜案件，經檢察官聲請簡易判決處刑（八十八年度偵字第一七九四０號
），本院板橋簡易法庭認不應以簡易判決處刑，移由本院依通常程序審理，本院判決
如左：
    主  文
甲○○竊盜未遂，累犯，處拘役伍拾日；扣案機車鑰匙壹支沒收。
    事  實
一、甲○○於民國（下同）八十四年八月十五日，因犯非法吸用化學合成麻醉藥品罪
    ，為本院判處有期徒刑四月，如易科罰金以銀元三百元折算一日確定，八十五年
    三月十九日執行完畢。於八十五年四月二十二日，又因犯非法吸用化學合成麻醉
    藥品罪及侵占罪，為本院各判處有期徒刑十月及罰金五千銀元，罰金如易服勞役
    以銀元三百元折算一日，其繳清罰金後，所處十月有期徒刑於八十六年十二月二
    十日因縮短刑期服刑期滿，於翌日出獄。詎甲○○不知悔改，於八十八年七月二
    十五日凌晨三時許，在台北縣永和市○○路七四０號騎樓下，意圖為自己不法所
    有，基於竊盜犯意，利用自有鑰匙乙支著手轉動車號ＭＥＦ－一二二警用機車之
    啟動電門，欲竊取該機車，惟為該機車管領機關即台北縣警察局永和分局員警自
    監視器發現上情，乃當場將甲○○逮捕，並起出其行竊用機車鑰匙乙支及甲○○
    持有安非他命乙包（淨重零點三五公克，其涉嫌施用毒品部分由檢察官另案偵辦
    ），甲○○未能竊盜得逞。
二、案經台北縣警察局永和分局報請台灣板橋地方法院檢察署檢察官偵查起訴。
    理  由
一、訊被告甲○○於警訊時及偵查中供承於右揭時地，持自有機車鑰匙插入車號ＭＥ
    Ｆ－一二二警用機車之啟動電門，為該機車管領機關即台北縣警察局永和分局員
    警發現而查獲等情，其於警訊中供稱：我於二十五日凌晨三時左右，在台北縣永
    和市○○路七四０號騎樓下，以鑰匙插入警用機車ＭＥＦ－一二二號開關，並發
    動開關轉，被警方當場查獲。（該機車是否為你所有？你為何用鑰匙插入並往發
    動開關轉？）機車不是我所有，我一時臨時起意。（警方於現場查獲何物？）警
    方在我身上查獲開警車用的鑰匙乙把和安非他命等語（見偵查卷第六頁背面警訊
    筆錄）。其於偵訊時供稱：為何想用鑰匙偷機車？）因昨天喝了一點酒，對警察
    印象不太好，想藉酒壯膽，才用鑰匙開警車，其實那種車我也不敢開，是想整整
    警察等語（見偵查卷第十七頁正面偵訊筆錄）。另被告係於八十八年七月二十五
    日凌晨三時許，在台北縣永和市○○路七四０號騎樓下，利用自有鑰匙乙支著手
    轉動車號ＭＥＦ－一二二警用機車之啟動電門時，為該機車管領機關即台北縣警
    察局永和分局之員警洪啟峰自監視器發現上情，乃當場將甲○○逮捕，並起出機
    車鑰匙乙支等情，亦經洪啟峰警員報告明確，並有上開機車鑰匙乙支扣案足資佐
    證。被告因對警方不滿，明知車號ＭＥＦ－一二二警用機車非其所有，仍擅自利
    用自備鑰匙轉動警車之啟動電門，欲開啟發動該機車以「整」警方人員，依其被
    告犯罪目的及作為，在於排除台北縣警察局永和分局對本件警用機車之支配管領
    ，改將機車置於自己實力支配之下，其顯有竊盜犯意及不法所有意圖無疑，被告
    在偵訊中辯稱：我因對警察不滿，才會惡作劇，於本院審理時又辯稱；伊不是要
    偷機車，沒有拿鑰匙轉動機車開關云云，均係諉卸之詞，不足採信，本件事證明
    確，被告犯行堪以認定，應依法論科。
二、核被告所為係犯刑法第三百二十條第一項、第三項之竊盜未遂罪。另查被告有事
    實欄所示犯罪科刑及執行完畢情形，有台灣高等法院檢察署刑案紀錄簡覆表可按
    ，其於有期徒刑執行完畢後五年內再犯本件有期徒刑以上刑之罪，為累犯，應依
    刑法第四十七條規定加重其刑。而被告為未遂犯，依刑法第二十六條前段減輕其
    刑，並依法先加重後減輕之。爰審酌被告犯罪動機、目的、手段、竊取警用機車
    未遂對警車管理機關所生危害及犯罪後之態度等一切情狀，量處如主文所示之刑
    ，以資懲戒。扣案機車鑰匙乙支為被告所有，經被告於本院審理時供明在案，又
    為被告犯本件竊盜罪所用之物，併依刑法第三十八條第一項第二款規定宣告沒收
    。
據上論斷，應依刑事訴訟法第二百九十九條第一項前段，刑法第三百二十條第一項、
第三項、第二十六條前段、第四十七條、第三十八條第一項第二款，罰金罰鍰提高標
準條例第一條前段判決如主文。
本案經檢察官吳宗光到庭執行職務。
中    華    民    國      八十九      年      七      月    三十一      日
                                     臺灣板橋地方法院刑事第四庭
                                         法  官  陳  恒  寬
右正本證明與原本無異
如不服本判決應於送達後十日內向本院提出上訴狀
                                         書記官  葉  瑩  庭
中    華    民    國      八十九      年      八      月      二        日
附錄本案論罪科刑法條全文
刑法第三百二十條
意圖為自己或第三人不法之所有，而竊取他人之動產者，為竊盜罪，處五年以下有期
徒刑、拘役或五百元以下罰金。
意圖為自己或第三人不法利益，而竊佔他人之不動產者，依前項之規定處斷。
前二項之未遂犯罰之。


司法院資訊處製作；財團法人民間司法改革基金會備份。
